臺灣苗栗地方法院交通事件裁定　　　　　　　　　　　九十一年度交聲字第一六號
　　移 送機 關　交通部公路局新竹區監理所苗栗監理站
　　異　議　人　甲○○
右列聲明異議人因違反道路交通管理處罰條例案件，對於交通部公路局新竹區監理所
苗栗監理站九十一年一月七日所為之處分 (竹監苗駕裁字第五四─一七四五一九號裁
決書)，聲明異議，本院裁定如左：
    主  文
異議駁回。
    理  由
一、按「汽車駕駛人，行經有燈光號誌管制之交岔路口闖紅燈者，處新臺幣一千八百
    元以上五千四百元以下罰鍰」，道路交通管理處罰條例第五十三條定有明文。合
    先敘明。
二、異議理由略以：聲明異議人甲○○（Ｗ五─一五六○號自小客車駕駛人）收受首
    開裁決書，茲以該裁決書所依據之苗縣警交字第一七四五一九違反道路交通管理
    事件通知單所示，係以舉發之自小客車於八十八年六月二十九日○時五十五分許
    ，在苗栗縣頭份鎮○○路與建國街口「闖紅燈右轉」為由，而攔檢舉發。惟右揭
    違規攔檢之當時，距離違規地點已五、六百公尺，又值凌晨，應是警員誤判，故
    異議人拒簽違規舉發通知單。事隔多年收此裁決書，深感不服，故聲明異議等云
    。
三、揆諸交通警員製單舉發違反道路交通管理處罰條例所列之違規事實，本質上為行
    政處分，係公務員基於職務上權力，依法就特定之公法具體事件所為之單方行政
    行為，基於公務員為公法上行為具有公信力之原則，該行政行為當可被推定為真
    正，其據以依法處分之事實認定亦為正確無誤，此與民事訴訟法第三百五十五條
    第二項規定「文書依其程式及意旨得認作公文書者，推定其為真正」之情形相同
    ，本此公信原則，乃立法者賦予行政機關制定違反道路交通事件統一裁罰標準及
    處理細則，使執勤警員得當機處分，以維護交通秩序、安全之行政目的。反之，
    若謂公務員一切行政行為均需預留證據以證其實，則國家行政勢必窒礙難行，據
    此，刑事訴訟法就犯罪證據有關規定中，屬於行政秩序罰之交通違規裁罰本質不
    合之部分，自不在準用之列。
四、本件異議人前述違規事實，業經本院於九十一年三月十三日庭訊證人即前開交通
    違規舉發人苗栗縣頭份分局員警曾通義及異議人：「當天情形為何？」證人答：
    「詳細情形我已不記得，但我確實是因為異議人紅燈右轉我才會開單，而且我不
    認識異議人。」異議人答：「我也不認識證人，但是當天我沒有紅燈右轉」等語
    。按警員係執行公務，與異議人原無仇怨可言，此外復查無何證據足認執勤員警
    有捏造事實違法取締之情事，則其本於維護交通秩序、安全之職責所為舉發，自
    應受到合法、正確之推定，異議人辯稱應為員警誤判而舉發云云，即難採信。原
    處分機關據前揭違規單之記載援引首開規定，裁處並無不當，本件異議為無理由
    ，應予駁回。
四、據上論斷，應依道路交通案件處理辦法第十九條，裁定如主文。
中      華      民      國    九十一    年      六      月      五      日
                                臺灣苗栗地方法院交通法庭
                                    法  官  姚  銘  鴻
右正本證明與原本無異。
如不服本裁定，應於裁定送達後五日內向本院提出抗告狀。
                                    書記官  劉  秋  雯
中      華      民      國    九十一    年      六      月      五      日
